臺灣新竹地方法院民事裁定  
109年度消債清字第37號
聲  請  人  
即債務人    謝億文  

代  理  人  陳俊成律師
上列當事人聲請消費者債務清理清算事件，本院裁定如下：
    主  文
債務人謝億文自中華民國一零九年十二月二十五日十一時起開始
清算程序。
命司法事務官進行本件清算程序。
    理  由
一、按更生方案未依消費者債務清理條例（下稱消債條例）第59
    條、第60條規定可決時，除有第12條、第64條規定情形外，
    法院應以裁定開始清算程序，消債條例第61條第1項定有明
    文。又法院開始清算程序之裁定，應載明其年、月、日、時
    ，並即時發生效力；法院裁定開始更生或清算程序後，得命
    司法事務官進行更生或清算程序，復為消債條例第83條第1
    項、第16條第1項前段所明定。
二、經查，聲請人前因有不能清償情事向本院聲請更生，前經本
    院以108年度消債更字第46號裁定自民國108年10月9日下午
    4時起開始更生程序，並命本院司法事務官進行本件更生程
    序。嗣本件司法事務官進行更生程序後，雖聲請人曾具狀提
    出更生方案，然該更生方案經通知本件五位債權人表示意見
    ，除一位債權人未表示意見外，其餘債權人均表示不同意；
    又聲請人前於聲請更生時，於108年7月4日開庭時，曾表示
    每月可清償新台幣（下同）5000元，且其該日主張之每月必
    要支出，並無包含母親扶養費（見本院108年度消債更字第4
    6號事件第195-196頁），卻於所提出之上開更生方案中，增
    列每月需支出母親之扶養費7000多元，然查其母親之財產金
    額高達15,744,804元，且聲請人於109年3月24日開庭時，亦
    陳稱其母親每月領有老人年金，並有三名扶養義務人，並曾
    表示要再提出更正後之更生方案，然其後却於109年7月24日
    具狀請求轉為清算程序等節，此已據調取本院108年度司執
    消債更字第60號事件卷宗查明無訛（見該事件卷宗第173、1
    99、195-196頁）。是以聲請人所已提出之上開更生方案，
    既未能依消債條例第59條、第60條規定經債權人會議可決，
    且依上開所述，經核其該更生方案，亦未能經本院
    依同條例第64條規定逕予認可，依消債條例第61條第1項規
    定，本院自應裁定開始清算程序。
三、綜上所述，本件聲請人所提之更生方案既未能依消債條例第
    59條、第60條之規定，經債權人會議或書面決議之可決，復
    與消債條例第64條第1項前段逕依職權認可更生方案之規定
    不符，本院自不得裁定認可更生方案，而應依消債條例第61
    條第1項之規定，裁定開始清算程序，並命司法事務官進行
    本件清算程序，爰裁定如主文。
中    華    民    國   109    年     12    月    25   日
                  民事第二庭  法  官  鄭政宗
上為正本係照原本作成。
如對本裁定不服，應於送達後10日內，向本院提出抗告狀（應附
繕本，依消債條例第61條第3項規定，須待裁定確定時，始得進
行清算程序）。
中    華    民    國   109    年    12    月    25    日
                              書記官  楊嘉惠